【裁判字號】    96,交抗,232
【裁判日期】    970116
【裁判案由】    聲明異議
【裁判全文】
臺灣高等法院高雄分院刑事裁定         96年度交抗字第232號
抗  告  人  高雄市政府交通局
法定代理人  甲○○
受處分人    乙○○
上列抗告人因違反道路交通管理處罰條例聲明異議案件，不服臺
灣高雄地方法院中華民國96年9 月29日裁定（96年度交聲字第66
3 號），提起抗告，本院裁定如下：
    主  文
抗告駁回。
    理  由
一、本件異議人即受處分人乙○○於民國96年7 月7 日20時10分
    許，因飲用酒類後仍騎乘車牌號碼YPF-962 號輕型機車，行
    經高雄市○○○路924 巷處，為警攔查，經警員施測呼氣中
    酒精濃度結果為0.29MG/L，因「酒精濃度超過法定標準(0.
    25-0.4MG/L) 」而為警依法舉發，為異議人不爭執之事實，
    並有高市警交字第B00000000 號違規通知單可憑，異議人違
    規之事實已堪認定。高雄市政府遂於中華民國96年7 月11日
    以高市府交裁字第裁32-B00000000號裁決書，依據道路交通
    管理處罰條例第35條第1 項第1 款規定，罰鍰異議人新台幣
    15,000元，吊扣駕駛執照 (普通大貨車）12個月，並施以道
    安講習。受處分人遂聲明異議以其係騎乘輕型機車違規，原
    處分機關竟吊扣異議人賴以維生之普通大貨車駕駛執照，顯
    然違法，請求撤銷原處分等語。原審法院審理後，認高雄市
    政府上揭處分不當，而撤銷原處分，改為裁處異議人罰新臺
    幣15,000元，並接受道路交通安全講習部分。抗告人則以
    本件受處分人領有普通大貨車駕駛執照，既係酒後騎乘輕型
    機車違規而遭取締，則依規定吊扣其普通大貨車駕駛執照，
    於法自無不合，原裁定尚有未當云云，提起抗告。
二、按不服法院之裁定而得提起抗告者，以當事人、證人、鑑定
    人、通譯及其他非當事人受裁定者為限，刑事訴訟法第403
    條規定甚明。經查本件受處人乙○○前因違反道路交通管理
    處罰條例第35條第1 項第1 款規定為警舉發，經高雄市政府
    以以高市府交裁字第裁32-B00000000號裁決書裁處罰鍰，此
    有裁決書在卷可憑。受處分人不服聲明異議，經原審以96年
    度交聲字第663 號裁定，亦列原處分機關高雄市政府為當事
    人，有該裁定書可按。是本件當事人為裁罰機關高雄市政府
    甚為明確。而高雄市政府交通局為高雄市政府之內部機構，
    雖其組織規程第3 條第5 款訂明設有交通事件裁決中心，辦
    理交通事件裁決業務，惟該組織章程係依高雄市政付組織自
    治條例第6 條規定訂定，與道路交通管理處罰條例第8 條第
    3 項規定之「公路主管機關應設置交通裁決單位辦理；其組
    織章程由交通部、直轄市政府定之」等同視之，從而其並非
    本件裁罰事件之當事人或其他非當事人受裁定者，依上揭法
    條之規定，並無權提起抗告，其竟提起抗告，自不合法，且
    無從命補正，應予駁回。
五、據上論結，應依道路交通案件處理辦法第26條，刑事訴訟法
    第408 條前段，裁定如主文。
中    華    民    國    97    年    1     月    16    日
                  刑事第三庭    審判長法  官   周賢銳
                                      法  官   謝宏宗
                                      法  官   趙文淵
以上正本證明與原本無異。
不得再抗告。
中    華    民    國    97    年    1     月    16    日
                                      書記官   賴梅琴


司法院資訊處製作；財團法人民間司法改革基金會備份。
